【裁判字號】    92,訴,1776
【裁判日期】    920918
【裁判案由】    毒品危害防制條例
【裁判全文】
臺灣板橋地方法院刑事判決                        九十二年度訴字第一七七六號
    公  訴  人  臺灣板橋地方法院檢察署檢察官
    被      告  甲○○○
右列被告因毒品危害防制條例案件，經檢察官提起公訴（九十二年度毒偵字第一二０
八號），本院判決如左：
    主  文
甲○○○連續施用第一級毒品，處有期徒刑柒月，扣案海洛因肆包（淨重參點參伍公
克、純質淨重壹點肆柒公克）、海洛因殘渣袋貳只沒收銷燬、分裝塑膠袋伍拾柒只、
分裝塑管壹支沒收；又連續施用第二級毒品，處有期徒刑肆月，扣案安非他命壹包（
淨重零點壹公克）沒收銷燬、安非他命吸食器壹組沒收。應執行有期徒刑拾月，扣案
海洛因肆包（淨重參點參伍公克、純質淨重壹點肆柒公克）、安非他命壹包（淨重零
點壹公克）、海洛因殘渣袋貳只均沒收銷燬、分裝塑膠袋伍拾柒只、分裝塑管壹支、
安非他命吸食器壹組沒收。
    事  實
一、甲○○○曾因違反藥事法等案件，於民國八十八年十月十九日經本院以八十七年
    訴字第二二四七號判處有期徒刑六年，於八十九年九月二十七日由台灣高等法院
    以八十九年上訴字第九九一號駁回上訴（其中轉讓禁藥部分，判處有期徒刑八月
    部分案經確定，並於九十一年五月二十六日執行完畢），又於九十一年十二月二
    十七日，經最高法院以九十一年度台上字第七四九五號駁回上訴確定（現因借執
    行毒品強制戒治，指揮書執畢日期為九十七年八月四日，不構成累犯）。甲○○
    ○又因施用毒品案件，經本院先後二次裁定送觀察、勒戒後，均無繼續施用毒品
    之傾向，分別由臺灣板橋地方法院檢察署檢察官以八十七年度偵字第九０五五號
    、八十八年度毒偵緝字第七三號為不起訴之處分確定，詎仍未戒除毒癮，復基於
    施用毒品之概括犯意，自民國九十二年二月間某日起至九十二年四月五日止，先
    後共三次，以行動電話聯絡之方式，向一名綽號為「老田」之成年男子（真實姓
    名待查），每次均以新臺幣七千元之價格購買淨重一點八公克之海洛因後，連續
    在位於臺北縣三重市○○路○段一０一巷八四號二樓居所內，分別以將第一級毒
    品海洛因摻入香煙內之方式，施用第一級毒品海洛因，及以己有之吸食器為工具
    ，施用第二級毒品安非他命多次，經警於九十二年四月五日凌晨零時五十分許，
    在臺北縣三重市○○路與公園街口臨檢時當場查獲，並扣得甲○○○所有之第一
    級毒品海洛因四包（淨重三點三五公克，純質淨重一點四七公克）、第二級毒品
    安非他命一包（淨重零點一公克）、分裝第一級毒品海洛因所用之塑膠袋五十七
    個、海洛因殘渣袋三個、分裝第一級毒品海洛因所用之塑管一支、安非他命吸食
    器一組。
二、案經臺北縣政府警察局蘆洲分局報告臺灣板橋地方法院檢察署檢察官偵查起訴。
    理  由
一、認定犯罪事實所憑之證據及理由：
（一）右揭犯罪事實，業據被告甲○○○於警偵訊時及本院審理中坦承不諱，且有扣
      案之被告所有第一級毒品海洛因四包（淨重三點三五公克，純質淨重一點四七
      公克）、第二級毒品安非他命一包（淨重零點一公克）、分裝塑膠袋五十七只
      、海洛因殘渣袋三只、分裝塑膠管一支、安非他命吸食器一組可資佐證。上開
      扣案之白色粉末四包，經法務部調查局鍵驗結果，確為第一級毒品海洛因，並
      有法務部調查局九十二年五月二日調科壹字第○六○○○七○八三號鑑定通知
      書一紙附卷為憑。扣案之白色結晶物，經台縣政府警察局蘆洲分局鍵驗結果確
      為第二級毒品安他他命亦有該局毒品初步鍵驗報告單一紙附卷足憑。
（二）被告為警查獲後所排放尿液經採樣送驗，呈安非他命類、鴉片類陽性反應，有
      臺灣檢驗科技股份有限公司九十二年五月五日出具之第四○三五○號濫用藥物
      尿液檢驗報告書一紙存卷足稽。
（三）被告曾因違反毒品危害防制條例案件（施用毒品），經本院先後二次裁定送觀
      察、勒戒後，均無繼續施用毒品之傾向，分別由臺灣板橋地方法院檢察署檢察
      官以八十七年度偵字第九０五五號、八十八年度毒偵緝字第七三號為不起訴處
      分確定，有上開處分書二件及臺灣高等法院被告全國前案紀錄表一件在卷足參
      。
（四）綜上事證明確，被告犯行堪予認定，應依法論科。
二、論罪科刑之理由：
（一）核被告甲○○○所為，係犯毒品危害防制條例第十條第一項之施用第一級毒品
      罪、及同條第二項之施用第二級毒品罪。被告甲○○○施用第一級毒品海洛因
      及第二級毒品安非他命前後，分別非法持有海洛因、安非他命之低度行為，應
      各為施用海洛因、安非他命之高度行為所吸收，均不另論罪；又其先後多次施
      用海洛因、安非他命之行為，均分別時間緊接，犯罪構成要件相同，顯均係基
      於概括犯意為之，均應分別依刑法第五十六條連續犯之規定論以一罪；而被告
      所犯上開二罪間，犯意各別，行為互殊，應依刑法第五十一條第五款規定分論
      併罰。被告雖曾因違反藥事法等案件，於八十八年十月十九日經本院以八十七
      年訴字第二二四七號判處有期徒刑八月，於八十九年九月二十七日經台灣高等
      法院以八十九年度上訴字第九九一號駁回上訴確定，並於九十一年五月二十六
      日執行完畢；然其同案另有因違反麻醉藥品管理條例案件，經本院判處有期徒
      刑五年六月，於九十一年十二月二十七日始由最高法院以九十一年度台上字第
      七四九五號回上訴確定，上開二件案件，經合併定其應執行刑為有期徒刑六年
      ，指揮書執畢日期為九十七年八月四日，此有臺灣高等法院被告全國前案紀錄
      表一件在卷可憑，是被告所處徒刑尚未執行完畢，不構成累犯，自不得依刑法
      第四十七條規定加重其刑，附此敘明。
（二）爰審酌被告身體、智慮均全，本可期其從事正當職業，守法重紀，且曾因施用
      毒品犯行獲不起訴處分寬典，猶應記取教訓，詎再犯本案，顯不知悛悔，心存
      僥倖，應予非難，兼衡其素行、犯罪動機、目的，及所肇實害，以自戕身心健
      康為主，以及犯罪後終能供認無隱，態度良好等一切情狀，量處如主文所示之
      刑，資為懲儆。
（三）扣案第一級毒品海洛因殘渣袋三只，其內毒品量微難以秤重，且與外袋無法析
      離完盡，應概認屬查獲之毒品，不問屬何人所有，應與扣案之第一級海洛因淨
      重三點三五公克、第二級毒品安非他命淨重零點一公克，依毒品危害防制條例
      第十八條第一項前段規定沒收銷燬之。另扣案分裝塑膠袋五十七只、分裝塑管
      一支、安非他命吸食器一組，均為被告所有且為其施用毒品之器具，亦據被告
      於本院審理時供明，應依刑法第三十八條第一項第二款規定，併予宣告沒收。
據上論斷，應依刑事訴訟法第二百九十九條第一項，毒品危害防制條例第十條第一項
、第二項、第十八條第一項前段、第二十條第三項前段，刑法第十一條前段、第五十
六條、第五十一條第五款、第三十八條第一項第二款，判決如主文。
本案經檢察官侯靜雯到庭執行職務
中      華      民      國      九十二      年    九    月    十八    日
                                  臺灣板橋地方法院刑事第三庭
                                          法  官 胡 堅 勤
右正本證明與原本無異。
如不服本判決，應於判決送達後十日內，向本院提出上訴狀。
                                          書記官 吳 詩 琳
中      華      民      國      九十二      年    九    月    十八    日
附錄本案所犯法條全文
毒品危害防制條例第十條
施用第一級毒品者，處六月以上五年以下有期徒刑。
施用第二級毒品者，處三年以下有期徒刑。


司法院資訊處製作；財團法人民間司法改革基金會備份。
